# PPP项目金融资产模式核算的相关问题

提问人：linda00001 时间：2022-06-26 20:03:30
陈版您好， 1 、PPP项目建设期总投资，包括工程建设费用A、建设期利息B、项目管理费C等，按照金融资产模式核算，建设期利息B需要费用化，那么收到回款时，回款金额中是含有建设期利息B的，是收款时单独做收入处理吗？ 2 、计算实际利率时，应收和实收的折现时间点是什么时候？是都折现到第一笔付款时间点吗？还是建设期开始？还是建设期结束？比如工程还未开工，建设期时间点开始前已经开始支付部分款项了。 3 、污水处理项目，与政府直接结算，合同保证保底水量，水价是在保证资本金内部收益率不变的条件下测算的，后期有调价机制，此种是否采用金融资产模式？

回答人：chenyiwei
1 、金融资产模式下，相关金融资产应以摊余成本计量，并按照金融工具准则规定，按实际利率法确认利息收入。
2 、折现时间点理论上是到开工时（建设期开始）。如果无法合理估计建设期进度（即应收款项逐笔累积确认的时间），或者建设期较短的，也可以折现到运营期开始日。
3 、如果只保证保底水量，处理费单价可能调增也可能调减，则目前的倾向性意见还是无形资产模式。